臺灣新北地方法院板橋簡易庭小額民事判決
111年度板小字第1238號
原      告  蕭世勳  

被      告  彭唯豪  
上列當事人間請求返還價金事件，本院於民國111年9月19日言詞
辯論終結，判決如下：
    主      文
一、被告應給付原告新臺幣壹萬元。
二、原告其餘之訴駁回。
三、訴訟費用新臺幣壹仟元，由被告負擔新臺幣貳佰元，餘由原
    告負擔。
四、本判決原告勝訴部分得假執行。但被告如以新臺幣壹萬元，
    為原告預供擔保，得免為假執行。　　
五、原告其餘假執行之聲請駁回。
    事實及理由
一、原告主張：
　　原告前透過露天拍賣網路平台，以新臺幣（下同）6,000元
    之價格向被告購買Lankeleisi G660電動自行車（下稱系爭
    電動自行車），然被告實際交付之電動自行車，其廠牌規格
    與網頁所示不同，且因被告標示錯誤品牌及型號，導致原告
    買錯充電器，後續購買對應的充電器充電後，發現電池已經
    損壞無法使用，原告在購買正確品牌型號可更換的電池後，
    發現電動功能也已損壞，被告卻推託概不負責。原告因購買
    電動自行車支出6,000元，嗣後因購買電池及充電器亦支出4
    ,000元，被告售後不理造成原告後續善後之精神壓力，應賠
    償4萬元。為此，爰依債務不履行之法律關係，請求被告賠
    償系爭電動自行車之購買價金6,000元、購買電池及充電器4
    ,000元及原告為此所花費之勞心力之精神損害賠償4萬元等
    語，並聲明：㈠被告應給付原告5萬元。㈡願供擔保請准宣告
    假執行。
二、被告則以：
　　被告固於露天拍賣網路平台出售系爭電動自行車予原告，惟
    系爭電動自行車於出賣前皆已經過檢查功能無瑕疵。又被告
    並非以網拍為業，因不諳電動自行車品牌，且系爭電動自行
    車之說明手冊已遺失，誤認外觀相似之其他廠牌，才會導致
    拍買物品名稱標示不同，但被告在拍賣網頁上所刊登之商品
    照片與實物相同，與原告面交時，原告也就外觀確認無誤，
    始成交並給付買賣尾款。被告已於當下告知原告請找當地的
    電動自行車店詢問是否有對應使用的充電器，不應因被告上
    網幫忙查詢充電器大概數字規格手寫紙張給原告作為參考，
    即要求被告賠償買錯充電器的費用及損失。原告並未提出在
    購買系爭電話自行車前電池就已壞掉之證明，及因本案導致
    身心俱疲並罹患精神疾病之證明等語，資為抗辯。並聲明：
    ㈠原告之訴及假執行之聲請均駁回。㈡如受不利判決，願供擔
    保請准宣告免為假執行。
三、法院之判斷：
　  原告主張之事實，業據其提出Lankeleisi G660電動自行車
    商品外觀及規格截圖、被告於露天拍賣網路平台刊登之拍賣
    網頁、訂單明細、ALLISTIC 20"Aramis折疊電動助力自行車
    產品規格截圖、被告手繕電池規格紙張照片、原告另購買充
    電器及電池之交易明細、兩造間對話訊息等件為證，被告對
    於兩造間存有買賣契約，且所交付之商品標示有誤繕，另有
    交付手寫電池規格紙張予原告等情並不爭執，然否認其應負
    損害賠償之責，並以前詞置辯。故本件應予審究者為：兩造
    間約定作為買賣契約之交易客體為何？原告請求損害賠償有
    無理由？茲分述如下：
  ㈠兩造間約定作為買賣契約之標的物為何？
　  ⒈按稱買賣者，謂當事人約定一方移轉財產權於他方，他方
      支付價金之契約；當事人互相表示意思一致者，無論其為
      明示或默示，契約即為成立，當事人對於必要之點，意思
      一致，而對於非必要之點，未經表示意思者，推定其契約
      為成立；契約之要約人，因要約而受拘束，貨物標定賣價
      陳列者，視為要約，民法第345條、第153條第1項前段及
      第154條第1項本文、第2項本文分別定有明文。其中所謂
      必要之點，係指契約所不可或缺之要素而言；買賣契約係
      以價金及標的物為其要素，價金及標的物，自屬買賣契約
      必要之點。
　  ⒉查，被告於露天拍賣網路平台刊登商品拍賣訊息，業刊登
      商品名稱為「Lankeleisi G600」、「直購價6,000元」（
      見本院卷第21頁），則被告已就交易商品標示商品之廠牌
      名稱、型號及賣價，應認被告業就系爭電動自行車之買賣
      契約為要約，依前開規定，自應受要約內容之拘束，原告
      亦以被告所發出之要約內容為承諾，兩造就商品名稱為「
      Lankeleisi G600」、商品售價「6,000元」達成合致，有
      系爭電動自行車於露天拍賣網路平台之訂單明細附卷可稽
      （見本院卷第79頁），則被告應就其刊登商品訊息交付商
      品名稱為「Lankeleisi G600」之電動自行車。
　㈡原告請求損害賠償有無理由？
　  ⒈按因可歸責於債務人之事由，致為不完全給付者，債權人
      得依關於給付不能之規定行使其權利；因不完全給付而生
      前項以外之損害者，債權人並得請求賠償；因可歸責於債
      務人之事由，致給付不能者，債權人得請求賠償損害，並
      得解除其契約；契約解除時，當事人雙方回復原狀之義務
      ；解除權之行使，不妨礙損害賠償之請求；民法第227條
      第1項、第2項、第226條第1項、第256條、第259條及第26
      0條分別定有明文。又民法上所謂給付不能，係指依社會
      觀念其給付已屬不能者而言，亦即債務人所負之債務不能
      實現，已無從依債務本旨為給付之意。而所謂不完全給付
      ，則指債務人提出之給付，不合債之本旨而言。又按債務
      人給付不能或不完全給付，債權人固得依民法第256條之
      規定解除契約，但必以該給付不能或不完全給付係因可歸
      責於債務人之事由所致者始得請求解除契約。
　  ⒉兩造間買賣契約之商品標的應係「Lankeleisi G600」之電
      動自行車，已如前述，被告亦不爭執其在網路上所刊登之
      商品名稱有誤，且其所交付之系爭電動自行車並非型號La
      nkeleisi G600之電動自行車，則此部分商品標示錯誤之
      責任，屬可歸責於被告之事由，被告就其交付商品不符合
      債之本旨乙事，自應負不完全給付之責任，故原告以債務
      不履行為由訴請解除契約，應屬有理。
　  ⒊是以，原告以起訴狀表示解約退款之意，應認原告有解除
      買賣契約之意思，且本件起訴狀繕本於111年7月25日送達
      被告，有本院送達證書附卷足憑（見本院卷第137頁），
      堪認原告業已合法解除兩造間買賣契約，依前開規定，原
      告請求被告返還買賣價金6,000元，自屬有據。另原告因
      購買系爭電動自行車而另外購買充電器及電池共4,000元
      ，乃源於被告不完全給付所生損害，是原告此部分請求亦
      屬有理。
　  ⒋再按債務人因債務不履行，致債權人之人格權受侵害者，
      準用第192條至第195條及第197條之規定，負損害賠償責
      任，民法第227條之1固定有明文。惟依上開規定，仍須以
      人格權受侵害為前提，始得請求賠償相當之金額。查，本
      件原告固主張其因本件事故受有精神損害，故請求被告賠
      償精神慰撫金云云，惟原告被侵害之權利係為財產權，實
      與請求精神慰撫金之要件不符，此外，原告復未提出其有
      何人格權受侵害之證明以實其說，是原告請求被告給付精
      神慰撫金4萬元，即非有據，不應准許。
四、綜上所述，原告依民法第227條、第226條第1項、第256條、
    第259條之規定，請求被告給付原告1萬元，為有理由，應予
    准許。逾此範圍之請求，則無理由，應予駁回。
五、本件原告勝訴部分係適用小額訴訟程序所為被告敗訴之判決
    ，爰依民事訴訟法第436條之20，依職權宣告假執行。並依
    同法第436條之23、第436條第2項、第392條第2項規定，依
    被告聲請，酌定被告得預供擔保免為假執行之金額。
六、本件事證已臻明確，兩造其餘之攻擊防禦方法及所提證據，
    於判決結果不生影響，爰不一一論列，併此敘明。
七、本件係小額訴訟事件，依民事訴訟法第436條之19第1項規定
    ，確定本件訴訟費用額為第一審裁判費1,000元，並依兩造
    勝敗訴比例，其中被告應負擔200元，餘由原告負擔。　
中　　華　　民　　國　　111 　年　　10　　月　　6 　　日
                  臺灣新北地方法院板橋簡易庭
                        法  官  陳怡親
以上為正本係照原本作成。
如不服本判決，應於收受送達後20日內以違背法令為理由向本院
提出上訴狀（上訴理由依法應表明一、原判決所違背之法令及其
具體內容。二、依訴訟資料可認為原判決有違背法令之具體事實
。）如於本判決宣示後送達前提起上訴者，應於判決送達後20日
內補提上訴理由書（須附繕本），如未於上訴後20日內補提合法
上訴理由書，法院得逕以裁定駁回上訴。
中　　華　　民　　國　　111 　年　　10　　月　　6 　　日
                        書記官  劉芷寧